臺灣新竹地方法院刑事判決
110年度訴字第274號
公  訴  人  臺灣新竹地方檢察署檢察官
被      告  林明樺


            TITIN PURWATI（印尼籍）


                    住新竹市○○區○○○街00巷00號（收容替代處分之限制住居地）
上  一  人
指定辯護人  張淑美律師（義務律師）
上列被告等因妨害風化等案件，經檢察官提起公訴（109年度偵
字第13120號、110年度偵字第435、2164號），本院判決如下：
    主    文
丙○○、乙○ ○○○○      均無罪。
    理    由
一、公訴意旨略以：
  ㈠代號109甲1(真實姓名年籍詳卷，下稱甲女)於民國106年10月
    19日自印尼來台工作，於108年5月間某日自臺南雇主處逃跑
    後，透過印尼同鄉友人之介紹，投靠同為逃逸移工之被告TI
    -TIN PURWATI。被告乙○ ○○○○      與被告丙○○（下合稱被
    告2人）為男女朋友關係，同居在被告丙○○之新竹市○○區○○○
    街00巷00號住處，於108年5月間某日，被告2人自臺南地區
    將甲女接回新竹地區，並安排其住在被告丙○○承租位在新竹
    市○○街00巷00號605室。當時甲女已懷有身孕5月餘，被告2
    人遂介紹109甲1至苗栗等地擔任看護或清潔工作，直到甲女
    於108年9月12日生產後，被告2人將甲女所生小孩利山瓦堤
    （起訴書應誤載為提，見偵435卷第124頁）留在家中讓其等
    照顧，並介紹甲女至苗栗、臺中等地擔任看護或清潔工作，
    109年6月間，被告丙○○更以照顧小孩需更多費用為由，與被
    告乙○ ○○○○      共同基於意圖使女子與他人為性交行為而
    媒介以營利之犯意聯絡，將甲女媒介給身分不詳、Line通訊
    軟體暱稱為「macan」之男子，要求甲女按月支付新臺幣（
    下同）1萬元之照顧小孩費用，於109年6月間某日，將甲女
    帶至臺中地區交給「macan」，「macan」再將甲女帶至臺中
    市○區○○路0段00000號6樓套房居住，之後每日22時至翌日2
    時間至上址1樓之「DUKE CLU甲」公爵俱樂部（下稱公爵俱
    樂部）陪客人喝酒唱歌，每小時店家向男客收取500元，甲
    女可分得300元。「macan」與身分不詳、綽號「哥哥」之男
    子等人，共同基於意圖容留媒介使女子與他人為性交行為以
    營利之犯意聯絡，利用網路平台張貼提供女子與人性交易之
    訊息，如有男客透過網路平台或在公爵俱樂部消費時，進一
    步提出性交易之邀約，「macan」與「哥哥」即告知男客在
    上開俱樂部1樓信箱內拿取電梯及門禁之磁扣，自行上樓至6
    樓或9樓某套房內與甲女從事性交易，性交易代價依時間長
    短每次1800元至4800元不等，如每次收取1800元，甲女則從
    中賺得1000元；如每次收取3000元，甲女則從中賺取1200元
    ；如每次4800元，甲女則從中賺取2500元，其餘歸「macan
    」與「哥哥」所有（「macan」、「哥哥」所涉罪嫌，未據
    檢察官本案偵處）。甲女則按月或不定時匯款1萬元至被告
    丙○○指定之其胞姐林品辰所有，供其使用之新竹第一信用合
    作社帳號00000000000000號之帳戶（下稱林品辰新竹一信帳
    戶）。
　㈡甲女嗣因故不願繼續從事性交易，希望帶著小孩返回印尼，
    於是於109年10月間某日，透過網路與印尼男子「FAISAL SO
    -H」（下稱蘇世榮）聯繫請求幫忙，蘇世榮先以電話與被告
    丙○○聯絡，請求被告丙○○將利山瓦堤歸還甲女。被告丙○○不
    甘甲女不願繼續從事性交易，明知自己對利山瓦堤並無照護
    義務，亦無權利，竟為達控制甲女之目的，開口向蘇世榮表
    達，除非甲女支付30萬元，否則不將利山瓦堤歸還甲女，以
    此方式強制將利山瓦堤留在其住處，並妨害甲女對利山瓦堤
    行使親權。甲女在蘇世榮之協助下，於109年10月間某日趁
    隙自臺中市○區○○路0段00000號6樓逃跑，投靠蘇世榮，並向
    基隆市專勤隊自首，經警持本院核發之搜索票於109年11月1
    1日至新竹市○○○街00巷00號執行搜索，並將利山瓦堤帶離上
    址，同時拘提被告丙○○到案。
　㈢代號109甲2(真實姓名年籍詳卷，下稱乙女)於108年5月3日自
    印尼來台工作，於109年5月11日自原雇主處逃逸，透過友人
     介紹，於同年7月中旬在臉書上認識暱稱「Wong ndeso」之
    被告乙○ ○○○○      ，被告乙○ ○○○○      意圖媒介使女子
    與他人為性交行為以營利，與乙女相約至臺中公園一個羊雕
    像前見面，將其交給某女子，再由該女子將乙女帶至公爵俱
    樂部給身分不詳、綽號「哥哥」之男子，並安排乙女在公爵
    俱樂部同址6樓套房居住。之後乙女每日22時至翌日2時間至
    公爵俱樂部陪客人喝酒、唱歌，陪唱歌、喝酒每小時店家向
    男客收取500元，乙女可分得400元，性交易代價為依時間長
    短每次1800元至3000元不等，如每次收取1800元，乙女則從
    中賺得1000元；如每次收取3000元，乙女則從中賺得1200或
    1500元，餘歸「哥哥」等人所有。直至109年11月19日乙女
    不願繼續從事性交易，於是自行向專勤隊自首而查知上情。
  ㈣因認被告2人就上開㈠部分，係共同涉犯刑法第231條第1項之
    圖利媒介性交罪嫌；被告丙○○就上開㈡部分，係涉犯刑法第3
    04條第1項之強制罪嫌；被告乙○ ○○○○      就上開㈢部分，
    涉犯刑法第231條第1項之圖利媒介性交罪嫌等語。
二、按犯罪事實應依證據認定之，無證據不得認定犯罪事實。不
    能證明被告犯罪者，應諭知無罪之判決。刑事訴訟法第154
    條第2 項、第301 條第1 項分別定有明文。又事實之認定，
    應憑證據，如未能發現相當證據，或證據不足以證明，自不
    能以推測或擬制之方法，為裁判基礎；且認定不利於被告之
    事實須依積極證據，苟積極證據不足為不利於被告事實之認
    定時，即應為有利於被告之認定。另認定犯罪事實所憑之證
    據，雖不以直接證據為限，間接證據亦包括在內，然而無論
    直接證據或間接證據，其為訴訟上之證明，須於通常一般之
    人均不致有所懷疑，而得確信其為真實之程度者，始得據為
    有罪之認定，倘其證明尚未達到此一程度，而有合理之懷疑
    存在而無從使事實審法院得有罪之確信時，即應由法院為諭
    知被告無罪之判決。又檢察官就被告犯罪事實，應負舉證責
    任，並指出證明之方法。刑事訴訟法第161條第1項亦有明文
    。因此，倘檢察官所提出之證據，不足為被告有罪之積極
    證明，或其指出證明之方法，無從說服法院以形成被告有罪
    之心證，基於無罪推定之原則，自應為被告無罪判決之諭知
    。
三、公訴人認被告2人涉犯上開罪嫌，係以：㈠被告2人於警詢時
    及偵查中之供述。㈡證人甲女、乙女於警詢時及偵查中之證
    述。㈢證人陳銘琦、洪嘉宏於警詢時及偵查中之證述。㈣證人
    蘇世榮於偵查中之證述。㈤證人黃源奇於警詢時之證述。㈥被
    告丙○○與證人甲女、蘇世榮通話錄音譯文1紙。㈦扣案之利山
    瓦堤兒童健康手冊1本、被告丙○○持用手機2支、林品辰新竹
    一信帳戶存摺1本、109年11月11日搜索現場暨扣案物照片共
    26張。㈧證人甲女、乙女指認公爵俱樂部及臺中市○○路00號
    前照片共22張。㈨小隊長郭錦圳出具之新竹市警察局偵辦丙○
    ○等人涉嫌人口販運、妨害風化偵查報告1份（內附採證照片
    13張）等件為主要論據。
四、訊據被告2人固坦認知悉甲女為逃逸移工，於108年5月間曾
    南下接應甲女至新竹地區，並協助照顧甲女於108年9月12日
    所生小孩利山瓦堤，嗣因甲女於108年9月底表示需工作收入
    ，被告丙○○遂協助接送甲女至臺中地區給仲介「macan」安
    排工作，於109年4月間被告2人與甲女失聯，被告丙○○於109
    年10月間接獲蘇世榮電話，電話中要求甲女付清照顧小孩費
    用等情，惟均矢口否認有何圖利媒介性交犯行；被告丙○○亦
    否認有何強制犯行。
　　被告丙○○辯稱：我沒有介紹甲女去公爵俱樂部工作，更沒有
    介紹她去從事性交易。我幫甲女照顧利山瓦堤花了很多錢，
    甲女並沒有把照顧小孩的費用全部付清，我沒有靠幫甲女介
    紹工作賺取仲介費，當時電話中要求甲女付30萬元才可以帶
    走小孩只是氣話，後來甲女或蘇世榮實際上也沒有來我住處
    帶小孩等語。
　　被告乙○ ○○○○      辯稱：我完全不認識乙女，也沒有介紹
    甲女、乙女去公爵俱樂部工作，更沒有介紹她們去從事性交
    易。我不是做仲介，只是介紹逃逸移工給仲介去找工作等語
    。辯護人之辯護意旨則以：證人甲女歷次證述有諸多不一致
    之瑕疵，難以採信。況證人甲女至多證稱被告2人轉知去陪
    客人喝酒、聊天，沒有提到從事性交易，且甲女實際到公爵
    俱樂部工作1個月後才開始從事性交易，被告2人完全不知情
    ，難認被告乙○ ○○○○      有何圖利媒介甲女性交犯行。被
    告乙○ ○○○○      完全不認識乙女，遑論幫她介紹工作或從
    事性交易，況乙女根本沒有見過被告乙○ ○○○○      ，難認
    僅憑照片指認就證明被告乙○ ○○○○      有圖利媒介乙女性
    交犯行，請求為無罪判決等語。經查：
　㈠被告2人上開坦認部分事實及警方於109年11月11日持本院核
    發搜索票前往被告2人住處並將利山瓦堤帶走等情，核與證
    人甲女於警詢時、偵查中及本院審理時之證述（見偵13120
    卷1第28至31、35至39、45至48、92至103、189至191、197
    至199、236至252、255頁、偵2164卷1第17至19、36至39、4
    1頁、訴卷第212至234頁）、證人蘇世榮於偵查中之證述（
    見偵13120卷1第100至102、104頁）均大致相符，並有被告
    丙○○與證人甲女、蘇世榮通話錄音譯文1紙、本院109年聲搜
    字第626號搜索票1紙、新竹市警察局第三分局109年11月11
    日搜索、扣押筆錄1份、扣押物品目錄表、扣押物品收據各1
    紙、109年11月11日搜索現場暨扣案物照片共26張、證人甲
    女、乙女指認公爵俱樂部及臺中市○○路00號前照片共22張、
    小隊長郭錦圳出具之新竹市警察局偵辦丙○○等人涉嫌人口販
    運、妨害風化偵查報告1份（內附採證照片13張）、扣案物
    照片11張、林品辰新竹一信帳戶之基本資料查詢1紙、108年
    1月1日至110年1月29日交易明細列印資料1份、存摺往來明
    細查詢單1紙、被告丙○○提出估價單1紙在卷可稽（見偵1312
    0卷1第142頁及反面、第52至56、62至67頁、偵435卷第108
    至114頁、第62至64頁反面、第85至87頁反面、第190至198
    頁反面、偵2164卷1第21至29頁、訴卷第171頁），以及前揭
    扣案物為證，足見被告2人確實於證人甲女逃逸時接應並協
    助安排工作，且於甲女在外地工作期間照顧利山瓦堤迄至本
    案109年11月11日執行搜索為止。另被告丙○○曾經駕車載證
    人甲女前往臺中地區交由身分不詳之人協助安排工作。是此
    部分事實，首堪認定。
　㈡證人甲女、乙女坦認在公爵俱樂部同址6樓或9樓套房與成年
    男性從事性交易等節，核與證人陳銘琦、洪嘉宏於警詢時及
    偵查中之證述、證人黃源奇於警詢時之證述大致相符（見偵
    13120卷1第219至220、241至253、256至257、225至226頁、
    偵2164卷1第5至7頁），並有證人甲女、乙女指認公爵俱樂
    部及臺中市○○路00號前照片共22張、小隊長郭錦圳出具之新
    竹市警察局偵辦丙○○等人涉嫌人口販運、妨害風化偵查報告
    1份（內附採證照片13張）附卷可參（見偵13120卷1第192至
    194頁反面、偵435卷第85至87頁反面、偵2164卷1第21至29
    頁），是此部分事實，固堪信為真。
　㈢公訴意旨一、㈠認定被告2人所涉共同圖利媒介甲女性交罪嫌
    部分：
　1.證人甲女於本院審理時證稱：我原來在臺南雇主處合法工作
    ，但同時要照顧阿嬤跟在工廠工作，卻只領看護的薪水，我
    覺得這樣不好，透過朋友介紹使用網路社群及通訊軟體認識
    被告2人，他們從新竹開車來臺南接我去新竹，向我收取600
    0元費用，之後幫我安排宿舍，再透過仲介幫我介紹到臺中
    、苗栗的看護或清潔工作。被告2人說去臺中KTV（即公爵俱
    樂部）上班是陪客人喝酒、聊天，沒有提到要陪客人睡覺或
    從事性交易，丙○○開車載另外一位仲介跟我去臺中，丙○○把
    我送到臺中KTV前面的公園，之後有KTV的人出來帶我，我不
    知道丙○○介紹這個工作有沒有拿到仲介費。我在臺中KTV工
    作1個月後才開始從事性交易，我不知道被告2人是否清楚我
    在從事性交易，在臺中KTV工作這段期間我有匯給被告2人幫
    我照顧小孩的費用，前後差不多付了6萬7000元等語（見訴
    卷第212至234頁），姑不論證人甲女於本院審理時證詞之憑
    信性，由其所述上開情節，縱然被告2人主觀上知悉證人甲
    女將透過身分不詳之仲介前往公爵俱樂部工作，其等當時亦
    未曾告知證人甲女將在公爵俱樂部從事性交易，且證人甲女
    實際從事性交易時間是其在公爵俱樂部工作1個月之後，其
    對於被告2人有無因其從事性交易而獲得仲介或抽成費用亦
    表示不清楚，顯難徒以證人甲女之證詞認定被告2人主觀上
    有圖利媒介性交犯意及客觀上確實因此自身分不詳之人處獲
    得仲介或抽成費用。
　2.證人甲女關於其何時前往公爵俱樂部上班、在公爵俱樂部上
    班後多久開始從事性交易、在公爵俱樂部跟何位男性從事行
    交易及次數、是否認識同在公爵俱樂部上班之乙女等重要事
    實，前後證述均有不一致之瑕疵可指（見偵13120卷1第28至
    31、35至39、45至48、92至103、189至191、197至199、236
    至252、255頁、偵2164卷1第17至19、36至39、41頁、訴卷
    第212至234頁），甚至於偵查中最後一次檢察官訊問時證稱
    ：我之前做筆錄時因為害怕沒有說實話，亂說的，後來講的
    才是實話等語（見偵13120卷2第3至4頁），足見證人甲女於
    本案歷次證述之憑信性低落，在別無其他補強證據之下，難
    徒以其單一指證認定不利被告2人之事實。又媒介他人前往
    飲酒場所陪侍客人工作，與媒介他人從事性交易，顯屬二事
    ，亦無法徒以證人甲女證稱被告2人介紹她去KTV上班之單一
    指證，逕以推論被告2人就是媒介甲女從事性交易。　
　3.檢察官前揭出證無法得知「macan」、「哥哥」或證人甲女
    於本院審理時所提及被告丙○○駕車搭載其前往臺中地區，當
    時同車仲介之真實姓名年籍為何，亦無公爵俱樂部負責人（
    卷附未出證之證人陳明秀已提及負責人蔡為任。但未見蔡為
    任之詢問或訊問筆錄，見偵2164卷1第10頁）、同址6樓套房
    承租人（卷附未出證之證人洪煜堂已提及與1名40歲男性簽
    租賃契約，但租賃契約在媳婦那邊。未見檢警後續追查該承
    租人之身分並製作詢問或訊問筆錄，見偵2164卷1第14頁）
    、當時管理甲女之人之真實姓名年籍資料，是被告2人是否
    確實媒介證人甲女至公爵俱樂部從事性交易，進而獲得仲介
    或抽成費用等事實，抑或者另有其人，自有疑問。至檢察官
    出證之其餘證人乙女、陳銘琦、洪嘉宏、蘇世榮、黃源奇並
    無人證述知悉被告2人仲介證人甲女至公爵俱樂部從事性交
    易並因此獲得仲介或抽成費用等本案待證事實（見偵13120
    卷1第162至166、172至174、178至180、184至187、219至22
    0、241至253、257、225至226、241至252、256、100至102
    、104頁、偵2164卷1第5至7頁）。是以上所揭人證，尚不足
    證明被告2人有檢察官所指圖利媒介甲女性交犯行。
　4.細繹被告丙○○持用林品辰新竹一信帳戶108年1月1日至110年
    1月29日交易明細列印資料1份，固有多筆數千元不等之金流
    頻繁進出，然檢視附摘要記載文字，其中僅有109年4月17日
    1萬元、109年5月19日2萬元、109年6月18日1萬7000元等3筆
    共4萬7000元為甲女之中文署名所匯入，其餘大多為身分不
    詳之人所匯（見偵435卷第192至197頁），再參以證人甲女
    於本院審理時證稱：我之前去臺中或苗栗工作時，小孩都是
    交給被告2人照顧，而被告乙○ ○○○○      說過幫忙照顧小
    孩費用1個月1萬元。我給被告2人照顧小孩的費用總共6萬70
    00元。我109年4月間就跟被告2人沒有聯絡等語（見訴卷第2
    28、230至231、233頁）。則自證人甲女與被告2人失聯起算
    ，迄至警方109年11月11日至被告2人住處將利山瓦堤帶走為
    止，被告2人協助照顧利山瓦堤至少超過半年時間，是證人
    甲女所為金錢給付，堪認為償還被告2人代墊照顧利山瓦堤
    之必要費用。檢察官復未再進一步指明林品辰新竹一信帳戶
    內，或者被告丙○○之土地銀行帳戶存摺（警方扣案，但檢察
    官未出證）何筆金錢匯入為被告2人媒介證人甲女性交易之
    仲介或抽成費用，自無從證明被告2人確有圖利媒介證人甲
    女至公爵俱樂部性交易犯行。　
　㈣公訴意旨一、㈡認定被告丙○○所涉強制罪嫌部分：
　1.證人蘇世榮於偵查中證稱：甲女透過朋友找我幫忙，她說小
    孩被臺灣人照顧，但對方說要30萬元，否則不歸還小孩，後
    來甲女給我電話，我直接跟對方談，對方仍要求30萬元，我
    也嚇到，後來跟甲女討論後，請她找新竹專勤隊幫忙，但我
    跟對方自始都沒有見過面，因為我怕有危險等語（見偵1312
    0卷1第100至102、104頁），核與證人甲女於偵查中及本院
    審理時證稱有請蘇世榮幫忙與丙○○通電話，表示想帶走利山
    瓦堤，遭丙○○以應先付30萬元為由拒絕，但甲女或蘇世榮實
    際上未曾前往丙○○住處要求交付利山瓦堤等節大致相符（見
    偵13120卷1第92至103頁、訴卷第231頁），並有被告丙○○與
    證人甲女、蘇世榮通話錄音譯文1紙為憑（見偵13120卷1第1
    42頁及反面），足見證人蘇世榮或甲女僅以電話向被告丙○○
    表示請求返還利山瓦堤，其等未曾親至被告丙○○住處為意思
    表示，而被告丙○○係以證人甲女應先償還代墊照顧小孩費用
    為由以電話進行爭執，細繹上開譯文內容，被告丙○○並無使
    用任何使人聽聞心生畏懼之惡害通知言語，且其等既然未曾
    見面，亦無從認定被告丙○○施以何等有形力之強暴方式，妨
    害證人甲女行使其對利山瓦堤之親權，自難認被告丙○○只是
    跟證人蘇世榮、甲女通個電話就該當使用強制手段，遂行留
    置小孩之不法目的。
　2.證人甲女於本院審理作證時並不否認其離開被告丙○○住處至
    外地工作時，已有同意被告2人代為照顧利山瓦堤之意思，
    且迄至本院審理時仍未全部償還被告2人代墊照顧利山瓦堤
    的費用等語（見訴卷第228至231頁）。再參以被告丙○○於本
    院審理時提出其照顧利山瓦堤費用計算式之估價單1紙（見
    訴卷第171頁），核與警方於109年11月11日至被告丙○○住處
    執行搜索現場拍攝估價單1紙相符（見偵435卷第112頁），
    足認該估價單應非被告丙○○臨訟杜撰，係其經過精打細算填
    載，具有相當可信度，且觀其內記載計價項目除了形式支出
    小孩的奶粉、尿布錢外，亦將照顧小孩的勞務付出計算為保
    母費用，應屬合理可信，再經對照被告丙○○電話中稱的30萬
    元，兩者費用並非顯不相當，堪認被告丙○○應係不甘證人甲
    女在未清償其代墊費用前，直接將利山瓦堤帶走，將受有平
    白幫別人養小孩的費用損失，故憤而在電話中告以30萬元沒
    付清，小孩不能帶走等語，難認被告丙○○主觀上是出於甲女
    不願從事性交易，欲藉此妨害其行使親權之目的。是檢察官
    此部分所提證據，尚不足證明被告丙○○有所指強制犯行。　
    　　
　㈤公訴意旨一、㈢認定被告乙○ ○○○○      所涉圖利媒介性交罪
    嫌部分：　
　1.證人乙女於警詢時及偵查中固證稱其於109年7月間透過臉書
    暱稱「Wong ndeso」之人介紹前往公爵俱樂部，從事陪客人
    喝酒、唱歌工作，但工作到第3天是由店內其他女員工告知
    從事性交易可以多賺點錢，待其工作約1個月後才自己向老
    闆表示要從事性交易。經照片指認後，指稱臉書暱稱「Wong
     ndeso」之人即為被告乙○ ○○○○      ，但其等未曾見過面
    等語（見偵13120卷1第162至166、172至174、178至180、18
    4至187頁）。惟證人乙女既然證稱未曾與被告乙○ ○○○○    
      見過面，則如何僅憑照片指認確定臉書暱稱「Wong ndeso
    」之人即為被告乙○ ○○○○      ，顯有疑問。此外，檢察官
    前揭所提證據，仍不足證明被告乙○ ○○○○      確有圖利媒
    介乙女前往公爵俱樂部性交易及客觀上獲得仲介或抽成費用
    ，自難遽認此部分犯罪。
　2.被告乙○ ○○○○      於警詢時及偵查中固供稱曾經幫忙介紹
    5位印尼籍逃逸移工（非甲女、乙女）前往臺中KTV上班，每
    個人收取2000元仲介費用等語（見偵13120卷1第207、246至
    248頁）。惟被告乙○ ○○○○      坦認圖利媒介至KTV上班之
    對象既非甲女、乙女，自難以其此部分不利己供述，認定被
    告乙○ ○○○○      即有圖利媒介甲女或乙女性交犯行。　　
　㈥檢察官所提證據固可認定被告2人容留逃逸移工並有圖利媒介
    逃逸移工在我國境內非法工作，但尚不足證明圖利媒介甲女
    、乙女至公爵俱樂部從事性交易。又被告丙○○因代甲女照顧
    利山瓦堤代墊相當費用，並提出試算估價單1紙為證，甲女
    亦不否認迄至本院審理時費用尚未完全清償，被告丙○○因此
    在電話中稱不付清30萬元，不能帶走小孩等語，並無使用惡
    害通知或當面施以有形力，難認主觀上有何強制故意及客觀
    犯行。　
　㈦被告乙○ ○○○○      之辯護人固聲請勘驗被告丙○○住處監視
    器主機於109年6月間檔案畫面，欲證明被告丙○○於109年6月
    間沒有駕駛車號0000-00號車輛搭載甲女前往臺中公爵俱樂
    部（見訴卷第88至89頁）。惟住宅監視器畫面拍攝範圍原則
    上僅止於住宅，應不及於住宅至臺中之公爵俱樂部路段，除
    非有攝錄被告2人與證人甲女間之談話涉及圖利媒介性交部
    分待證事實，否則難認有何足以證明辯護人聲請待證事實。
    況警方執行搜索扣得被告丙○○住處監視器主機1台，惟送審
    卷附資料未見警方有何進行該監視器主機勘驗紀錄，是以該
    扣案監視器主機1台待證事實不明，檢察官復未出證，且住
    處監視器主機可能攝錄被告2人以外之其他居住權人在私宅
    內的活動，本院審酌上情後，認無勘驗之必要。
五、綜上所述，公訴意旨認定被告2人就上開一、㈠部分共同涉犯
    刑法第231條第1項之圖利媒介性交罪嫌；被告丙○○就上開一
    、㈡部分涉犯刑法第304條第1項之強制罪嫌；被告TITI-N PU
    RWATI就上開一、㈢部分涉犯刑法第231條第1項之圖利媒介性
    交罪嫌所舉之證據，尚未達到通常一般之人均不致有所懷疑
    ，而得確信其為真實之程度。此外，檢察官復未提出其他積
    極證據足資證明被告2人此部分犯行，依前開規定及說明，
    即不得遽為不利被告2人之認定，自應均為被告2人無罪之諭
    知。　　
據上論斷，應依刑事訴訟法第301條第1項，判決如主文。
本案經檢察官林鳳師提起公訴，檢察官高上茹、陳亭宇到庭執行
職務。
中　　華　　民　　國　　110 　年　　10　　月　　7 　　日
                  刑事第一庭  審判長法  官  楊麗文  

                                    法  官  楊惠芬

                                    法  官  王凱平
以上正本證明與原本無異。
如不服本判決應於收受本判決後20日內向本院提出上訴書狀，上
訴書狀應敘述具體理由。上訴書狀未敘述上訴理由者，應於上訴
期間屆滿後20日內補提理由書狀於本院(均須按他造當事人之人
數附繕本 )「切勿逕送上級法院」。 
中　　華　　民　　國　　110 　年　　10　　月　　7 　　日
                                    書記官  鍾佩芳